【裁判字號】    96,易,202
【裁判日期】    971125
【裁判案由】    竊盜
【裁判全文】
臺灣臺東地方法院刑事判決               96年度易字第202號
公  訴  人  臺灣臺東地方法院檢察署檢察官
被      告  乙○○
                    （現另案在臺灣花蓮監獄執行中）
            丁○○
上列被告等因竊盜案件，經檢察官提起公訴（96年度偵字第850
號），本院判決如下：
    主  文
乙○○攜帶兇器竊盜，累犯，處有期徒刑壹年貳月，減為有期徒
刑柒月。扣案之伸縮檳榔刀壹支沒收之。
丁○○無罪。
    犯罪事實
一、乙○○前因違反毒品危害防制條例案件，經臺灣花蓮地方法
    院以90年度玉簡字第63號判處有期徒刑5月；又因竊盜案件
    ，經臺灣高等法院花蓮分院以91年度上易字第114號判處有
    期徒刑6月，上開二罪經裁定應執行有期徒刑10月確定；再
    因違反毒品危害防制條例案件，經臺灣花蓮地方法院判處有
    期徒刑7月確定，經與前述應執行刑接續執行，於民國93年9
    月3日縮刑期滿執行完畢。詎仍不知悔改，竟意圖為自己不
    法之所有，以新臺幣（下同）5百元至1千元之代價，僱用不
    知情之丁○○，於96年3月29日下午4時許，前往坐落臺東縣
    海端鄉○○段623地號土地，未經檳榔園實際管理人甲○○
    之同意，亦未支付採收檳榔之價金，即由乙○○持其所有客
    觀上足以對人之生命、身體、安全構成威脅，具有危險性而
    可作為兇器使用之伸縮檳榔刀1支，竊割前述地號土地上所
    栽種檳榔樹之檳榔共8千餘粒（價值約1萬6千元），並由丁○○將所割取之檳榔集中堆置於檳榔園中，欲俟用餐後，再
    由乙○○載往變賣牟利。嗣詹竣鴻、丁○○於同日晚上8時
    許離開前揭檳榔園前往用餐途中，為警盤查並向甲○○查證
    ，始悉上情。
二、案經臺東縣警察局關山分局報告臺灣臺東地方法院檢察署檢
    察官偵查起訴。
    理  由
甲、程序方面（有關證據能力之說明）：
一、按被告以外之人於偵查中向檢察官所為之陳述，除顯有不可
    信之情況者外，得為證據，刑事訴訟法第159條之1第2項定
    有明文。查偵查中對被告以外之人所為之偵查筆錄，性質上
    本屬傳聞證據，惟現階段刑事訴訟法規定檢察官代表國家偵
    查犯罪、實施公訴，依法其有訊問被告、證人及鑑定人之權
    ，證人、鑑定人且須具結，而實務運作時，檢察官偵查中向
    被告以外之人所取得之陳述，原則上均能遵守法律規定，不
    致違法取供，其可信度極高。職是，被告以外之人前於偵查
    中已具結而為證述，除反對該項供述得具有證據能力之一方
    ，已釋明「顯有不可信之情況」之理由外，不宜以該證人未
    能於審判中接受他造之反對詰問為由，即遽指該證人於偵查
    中之陳述不具證據能力。本件證人甲○○、丙○○與證人即
    共同被告丁○○於檢察官偵查中經具結所為之陳述，均未曾
    提及檢察官在偵查時有不法取供之情形，並無上開供述有顯
    不可信之情況，按諸上開說明，其等於偵查中之證言自具有
    證據能力。
二、又被告以外之人於審判外之陳述雖不符刑事訴訟法第159條
    之1至第159條之4之規定，而經當事人於審判程序同意作為
    證據，法院審酌該言詞陳述或書面陳述作成時之情況，認為
    適當者，亦得為證據；當事人、代理人或辯護人於法院調查
    證據時，知有刑事訴訟法第159條第1項不得為證據之情形，
    而未於言詞辯論終結前聲明異議者，視為有前項之同意，同
    法第159條之5復已明文。核其立法意旨在於傳聞證據未經當
    事人之反對詰問予以核實，原則上先予排除。惟若當事人已
    放棄反對詰問權，於審判程序中表明同意該等傳聞證據可作
    為證據，基於尊重當事人對傳聞證據之處分權，及證據資料
    愈豐富，愈有助於真實發見之理念，且強化言詞辯論主義，
    使訴訟程序得以順暢進行，上開傳聞證據亦均具有證據能力
    。本件判決以下所引用證人戴妹冬之警詢筆錄及檢察官所舉
    之各項證據，業經本院於準備程序及審理時提示被告乙○○
    、丁○○均表示無意見，且同意作為證據使用（參見本院卷
    第35、74及208頁），迄於言詞辯論終結前亦未聲明異議，
    本院審酌該等證據之取得過程並無瑕疵，與本案待證事實間
    復具有相當之關聯性，以之作為證據尚無不當，自得採為本
    案認定事實之依據。
乙、實體方面：
壹、有罪部分：
一、訊據被告乙○○對於其於上開時、地，持其所有之伸縮檳榔
    刀1支，割取甲○○所有之檳榔共8千餘粒，並僱請被告丁○○協助將其所割取之檳榔集中堆置等情，固不爭執，惟矢口
    否認有何攜帶兇器竊盜犯行，辯稱：伊係委由證人丙○○與
    檳榔園主人甲○○洽商有關檳榔之採收權，伊是以2千元之
    代價，承包甲○○所有檳榔1年之採收權，前此已經採收2次
    了，伊把錢交給丙○○，丙○○當著伊面前將2千元交給甲○○；伊於案發當日去找甲○○說要去採檳榔，但找不到甲○○，嗣於同日下午6、7時許，丁○○載伊去吃飯途中，為
    警盤查，伊主動告知該名員警要去採檳榔云云。然查：
  (一)上開犯罪事實業據證人即被害人甲○○於警詢及偵查中證稱
    ：前揭地號土地上之檳榔樹，係伊所栽種、管理，被告乙○○曾先後3次向伊購買檳榔，第1次是在96年2月20日，價金
    為2千元，第2次係於同年3月初，價金為1千元，第3次係於
    同年月10日，然迄未支付價金，被告乙○○表示俟下次採收
    檳榔時，再併予給付，前述3次採收檳榔，被告乙○○均係
    事先與伊商量，徵得伊之同意後，始予採收，案發當日被告
    乙○○並未事先與伊商量或立據買賣契約書；伊與被告乙○○間就系爭檳榔之採收，係按每採收一次就算一次之價錢，
    價錢是雙方談好就可以，並非予被告乙○○1年之採收權，
    現場遭竊割之檳榔約8千粒，1粒檳榔市價約2元，價值共1萬
    6千元；警方告知伊被告乙○○竊割檳榔，帶伊至現場，伊
    並未同意被告乙○○採收檳榔；伊不認識丙○○，被告乙○○每付一次錢只能採收檳榔一次，並非長期承包等語綦詳（
    參見警卷第11及12頁、偵卷第18及33頁），並經證人即甲○○之配偶戴妹冬於警詢中證述：前揭地號土地所有權人為王
    文碩，其上所種植之檳榔樹，實際是由伊之配偶甲○○管理
    、照顧，被告乙○○為警查獲竊割檳榔前，曾至伊位在臺東
    縣海端鄉海端村初來29之1號住處找甲○○，但並沒有提起
    說要來採收檳榔，伊告知甲○○已經外出不在家，被告乙○○就走了，當時伊只有看到被告乙○○一個人來；案發當日
    被告乙○○、丁○○來採收檳榔，事前既未經伊或甲○○之
    同意，事後亦未打電話告知，伊只知道被告乙○○（曾）向
    甲○○購買檳榔，是每採收一次檳榔就算一次價錢，雙方口
    頭談好價錢就可以，故未立據契約書，並非長期包予乙○○
    一整年之採收權等語（參見本院卷第190及191頁）；證人即
    查獲本案之員警王馬可於本院審理中具結證稱：伊於案發當
    日下午5時許接獲關山分局初來派出所所長電話通報前往位
    在初來市區之某雜貨店，至現場時並沒有看到被告乙○○、
    丁○○，嗣於同日晚上8時許再次接獲所長電話通報，指示
    伊前往盤查，伊詢問被告等所採收之檳榔是何人所有，渠等
    表示是一位老太太的，伊再詢以有無經過該名老太太之同意
    而採收檳榔，被告乙○○說沒有，當時被告等並沒有說是向
    何人購買檳榔，而依被告等所指的方向就只有甲○○那戶人
    家，伊問園主甲○○，甲○○表示未與被告乙○○協調，沒
    有人來買檳榔；甲○○之配偶戴妹冬說被告乙○○於案發前
    有去找甲○○，但甲○○不在，沒有談到採檳榔的事；伊於
    案發當日晚上10時許去找園主甲○○時，戴妹冬表示甲○○
    外出不在，伊請戴妹冬轉告甲○○返家後至派出所一趟，嗣
    甲○○到派出所時，在甲○○與被告乙○○之談話中，甲○○親口說（案發當天）沒有同意賣檳榔給被告乙○○，被告
    乙○○與丁○○還因此當場吵架等語（參見本院卷第209至
    211頁）；證人即共同被告丁○○於偵查中具結證稱：伊與
    被告乙○○於前揭時、地，持乙○○所有之伸縮檳榔刀1支
    ，由乙○○割取檳榔，伊負責將所割取檳榔放成一堆，從當
    天下午4、5時許割到天黑約6、7時許，伊載乙○○要去吃飯
    ，途中為警臨檢，伊與乙○○表示是去割檳榔，之後警察就
    帶伊與乙○○去找園主查證，該次是伊與乙○○第二次至前
    揭檳榔園採收檳榔，第一次採收之時間已經忘了，伊有看到
    乙○○拿錢給園主甲○○，第二次就沒有拿錢給園主等語明
    確（參見偵卷第21及22頁），是證人即系爭檳榔園主甲○○
    與被告乙○○間，就前述地號土地所種植檳榔之採收權，應
    係採按次議價之方式，並非長期承包予被告乙○○一整年之
    採收權，被告乙○○前此雖曾先後於96年2月20日、同年3月
    初及同年月10日至前揭地號土地採收檳榔，並分別支付第1
    、2次採收檳榔之價金2千元、1千元予甲○○，且該3次事先
    均已經過甲○○之同意始予採收檳榔，然案發當日即同年月
    29日，被告乙○○於割取檳榔前固曾前往找尋甲○○，適甲○○外出未遇，惟被告乙○○既未告知甲○○之配偶戴妹冬
    有關採收檳榔之事，遑論事前與甲○○議價並取得其同意，
    且於事後亦未告知甲○○或戴妹冬，即率爾持其所有之伸縮
    檳榔刀割取前揭地號土地上之檳榔，並僱用與之無犯意聯絡
    （詳後述）之丁○○負責將其所割取之檳榔集中堆置後，俟
    機運走牟利等情，均堪可認定。此外並有臺東縣警察局關山
    分局扣押物品目錄表、贓物認領保管單、現場測繪圖、土地
    所有權狀影本各1紙及刑案現場照片6張附卷可佐（參見警卷
    第21及24至29頁）。
  (二)至於被告乙○○雖辯稱：伊叫丙○○向檳榔園主甲○○買檳
    榔來採收，是承包一整年之採收權，前此已經採收2次了，
    確實之採收時間已記不清楚，採收1年之對價為2千元，伊將
    錢交給丙○○，丙○○當著伊的面將2千元交給園主甲○○
    云云。然查，證人丙○○於本院審理中經依法傳拘未到，有
    本院核發之拘票及臺東縣警察局關山分局報告書各1紙在卷
    可查（參見本院卷第99及100頁），而依其於偵查中具結證
    稱：伊介紹被告乙○○向甲○○採收檳榔，第一次是由伊接
    洽的，乙○○曾拿2千元給甲○○，在此之後的另一次，乙○○還有拿1千元給甲○○，但是割甲○○父親檳榔園之檳
    榔，伊不清楚乙○○與甲○○間是如何約定的，也不知道乙○○割幾次檳榔，是到案後甲○○告知伊的等語（參見偵卷
    第35頁），足見證人丙○○並未與被害人甲○○具體討論有
    關系爭檳榔採收權事宜，亦不知被告乙○○與被害人甲○○
    間究係如何約定暨採收權之內容，自無從採為被告有利事實
    認定之基礎。又證人即被害人甲○○於檢察官訊問時已具結
    證稱被告乙○○並沒有找丙○○與伊洽談有關承包長期採收
    檳榔之事等語明確（參見偵卷第33頁），足徵證人丙○○確
    實未受被告乙○○之委託與證人即被害人甲○○洽談有關長
    期承包前揭地號土地上所種植檳榔一整年之採收權，被告乙○○上開所辯，顯非實在，不足採信。況本案被告乙○○、
    丁○○所割取之檳榔共8千餘粒，而按當時檳榔市價每粒約2
    元計算，上開檳榔之總交易價值約1萬6千元等情，業據證人
    即被害人甲○○於警詢中證述無訛（參見警卷第12頁），且
    為被告乙○○所不爭執（參見本院卷第74頁），堪信為真實
    ，然被告乙○○於96年2月20日首次前往上開地號土地採收
    檳榔時，竟僅支付證人甲○○2千元，相較於被告乙○○於
    本案所割取檳榔之實際交易價值，顯然已不相當，更何況被
    告乙○○前此已經前往採收檳榔不止一次，其對價關係益顯
    懸殊，準此以觀，被告辯稱係以2千元之代價承包證人甲○○所管理上開檳榔園一整年之採收權云云，顯與經驗法則有
    違，要難憑採。再者，茍被告乙○○就前述地號土地上之檳
    榔確有合法正當之採收權利，衡情大可於日間視線較佳之情
    況下進行採收，並於採收完畢後即刻運往變賣求售才是，豈
    有於傍晚即將入夜之時進行採收，而將採收下來之檳榔先行
    集中堆置後，迨入夜後再俟機運走之理，被告上開所辯顯與
    常情有違，應係事後卸飾之詞，委無足取。
  (三)綜上各節相互參研，本件事證已臻明確，被告乙○○前揭犯
    行已堪認定，應予依法論科。
二、按刑法第321條第1項第3款所謂之兇器，其種類並無限制，
    凡客觀上足對人之生命、身體、安全構成威脅，具有危險性
    之兇器均屬之，且祇須行竊時攜帶此種具有危險性之兇器為
    已足，並不以攜帶之初有行兇之意圖為必要，最高法院著有
    79年台上字第5253號判例可參。查被告乙○○攜至盜所持以
    竊割檳榔所用之伸縮檳榔刀1支，其刀刃部位，係金屬製材
    質，質地堅硬、鋒利，倘持以拒捕，足以為殺傷人之生命、
    身體之器械，屬具有危險性之兇器，應可認定。次按竊盜罪
    既遂與未遂之區別，應以所竊之物已否移入自己權力支配之
    下為標準。若已將他人財物移歸自己所持，即應成立竊盜既
    遂罪，最高法院著有17年上字第509號判例可參。又檳榔果
    實係長在檳榔樹上，行為人所竊之檳榔，既經割下掉落在地
    上，已改變原有之支配狀態，不得謂非已入於自己可隨時支
    配之狀態下，其竊盜行為已完成，應屬竊盜既遂（臺灣高雄
    地方法院84年法律座談會研討結論同此意旨）。本案被告乙○○持其所有之伸縮檳榔刀1支，竊割由被害人甲○○實際
    支配管理之檳榔，並僱請被告丁○○將其所竊割之檳榔集中
    堆置，已處於隨時可以運離變賣之狀態，按諸前述說明，應
    認被告乙○○已將所竊割之上開檳榔移置自己實力支配之下
    ，已達於既遂之階段無訛。
三、核被告乙○○上開所為，係犯刑法第321條第1項第3款之攜
    帶兇器竊盜罪。被告乙○○有如犯罪事實欄所載論罪科刑及
    執行情形，有臺灣高等法院被告前案紀錄表1份存卷可參，
    其於有期徒刑執行完畢後，5年以內故意再犯本案有期徒刑
    以上之罪，應依刑法第47條第1項規定論以累犯，並加重其
    刑。又按刑法第62條所規定之自首，係以犯人在犯罪未發覺
    前，向該管公務員自承犯罪，而受法律之裁判為要件。所謂
    未發覺，乃指犯罪事實未為有偵查犯罪職權之公務員發覺，
    或犯罪事實雖已發覺，而犯人為誰，尚不知者而言（最高法
    院92年度臺上字第487號判決意旨參照）。本件被告乙○○
    上開犯行，實係因臺東縣警察局關山分局初來派出所所長於
    前述時、地，發現被告乙○○、丁○○割取檳榔，察覺渠等
    行跡可疑，遂指示初來派出所警員王馬可前往盤查，並向被
    害人甲○○求證，因而查獲等情，業據證人王馬可於本院審
    理中結證屬實，已如前述，而被告乙○○自案發迄今，自始
    至終否認犯罪，既無向有偵查犯罪權限之公務員自承犯罪之
    情事，復於本院審理時因逃匿而經本院先後於96年8月20日
    及97年4月28日發布通緝在案（參見本院卷第48及105頁），
    揆諸上開說明，顯與刑法第62條所定自首之要件不相符合，
    附此敘明。爰審酌被告乙○○有多次竊盜前科，素行非佳，
    其正值壯年，竟不思循正當途徑賺取生活所需，恣意侵害他
    人財產權，尤以其持伸縮檳榔刀竊割他人檳榔之行為，除造
    成被害人甲○○財產法益之侵害外，另對於他人之生命、身
    體、安全產生潛在之危險，對於社會治安之危害非輕，兼衡
    被告乙○○於犯後猶一再飾詞狡辯，顯乏悛悔之意，犯罪後
    態度不佳，兼酌被告乙○○所竊取財物價值非鉅，對於被害
    人甲○○財產法益之侵害尚屬輕微，然迄未與被害人達成和
    解，賠償被害人因此所受之損害，及其教育程度僅國中畢業
    ，智識程度不高等一切情狀，量處如主文所示之刑。被告所
    犯上開攜帶兇器竊盜罪，其行為係發生於96年4月24日以前
    ，雖被告乙○○曾因逃匿經本院先後於96年8月20日及97年4
    月28日發布通緝，嗣為警分別於96年9月9日及97年7月1日緝
    獲歸案，然與中華民國九十六年罪犯減刑條例第5條所定於
    該條例施行前，經通緝而未於96年12月31日以前自動歸案不
    得減刑之情形，尚屬有間，自應依同條例第2條第1項第3款
    之規定，減其宣告刑二分之一。扣案之伸縮檳榔刀1支，係
    被告乙○○所有供本件犯罪使用之物，業據被告乙○○供承
    在卷（參見本院卷第216頁），應依刑法第38條第1項第2款
    之規定，併予宣告沒收。
貳、無罪部分：
一、公訴意旨另以：被告丁○○與乙○○於前揭時、地，未經檳
    榔園主人甲○○之同意，亦未支付採收檳榔之價金，由乙○○持其所有客觀上足以對人之生命、身體、安全構成威脅，
    具有危險性而可作為兇器使用之伸縮檳榔刀1支，割取甲○○管理、照顧之檳榔共8千餘粒（價值約16,000元），由被
    告丁○○將採收之檳榔集中堆置於園中，欲俟機運離變賣牟
    利，嗣為警查獲。因認被告丁○○與乙○○共同涉犯刑法第
    321條第1項第3款之攜帶兇器竊盜罪嫌云云。
二、按犯罪事實應依證據認定之，無證據不得認定犯罪事實；不
    能證明被告犯罪者，應諭知無罪之判決，刑事訴訟法第154
    條第2項、第301條第1項分別定有明文。次按認定不利於被
    告之事實，須依積極證據，苟積極證據不足為不利於被告事
    實之認定時，即應為有利於被告之認定，更不必有何有利之
    證據；犯罪事實之認定，應憑證據，如未能發現相當證據，
    或證據不足以證明，自不能以推測或擬制之方法，以為裁判
    基礎；又認定犯罪事實，所憑之證據，雖不以直接證據為限
    ，間接證據亦包括在內，然無論直接或間接證據，其為訴訟
    上之證明，須於通常一般之人均不致於有所懷疑，而得確信
    其為真實之程度者，始得據之為有罪之認定，倘其證明尚未
    達到此一程度，而有合理性懷疑之存在時，即無從為有罪之
    認定，最高法院30年上字第816號、40年台上字第86號、30
    年上字第1831號及76年台上字第4986號判例分別著有明文可
    資參照。再按共同正犯，須二人以上，對於犯罪，有意思聯
    絡及行為分擔，亦即其主觀上有為達特定犯罪之目的，相互
    間利用他方之行為遂行之意思，客觀上有分擔犯罪構成要件
    之行為，始足當之（最高法院76年度臺上字第7695號判決參
    照）。
三、本件公訴意旨認被告丁○○涉犯刑法第321條第1項第3款之
    攜帶兇器竊盜罪嫌，所據者無非係證人甲○○於警詢及偵查
    中；證人丙○○於偵查時所為證述，及被告丁○○於偵查中
    之自白。訊據被告丁○○於本院準備程序及審理時則堅詞否
    認有何竊盜犯行，辯稱：伊曾2度陪乙○○去採收檳榔，都
    是下午去的，為警查獲該次是第2次，已忘記第1次是何時去
    採收的，當時伊有看到乙○○拿錢給園主，園主是一個女的
    ，是在海端鄉初來橋旁省公路一家雜貨店，乙○○在該處把
    錢交給園主，當時園主和另一人共乘機車前來，伊認識丙○○，但伊看到乙○○交錢給園主那一次，丙○○並沒有在場
    ；伊係受僱於乙○○，採收檳榔後如果賣得比較好，乙○○
    就給1千元，如果比較少，賣得不好就給5百元；伊以為乙○○與甲○○間，具有買賣關係，因此才同意幫忙採收檳榔等
    語。茲查：
  (一)被告丁○○對於其與乙○○於前揭時、地，持伸縮檳榔刀1
    支割取甲○○所有之檳榔共8千餘粒等情，坦認不諱，核與
    證人即被害人甲○○、證人即共同被告乙○○證述之情節大
    致相符，並有臺東縣警察局關山分局扣押物品目錄表、贓物
    認領保管單、現場測繪圖、土地所有權狀影本各1紙及刑案
    現場照片6張在卷可按（參見警卷第21及24至29頁），此部
    分事實，堪信為真實，合先敘明。
  (二)按刑事訴訟法第156條第2項規定：被告或共犯之自白，不得
    作為有罪判決之唯一證據，仍應調查其他必要之證據，以察
    其是否與事實相符。立法旨意乃在防範被告或共犯自白之虛
    擬致與真實不符，故對自白在證據上之價值加以限制，明定
    須藉補強證據以擔保其真實性。所謂補強證據，係指除該自
    白本身之外，其他足以證明該自白之犯罪事實確具有相當程
    度真實性之證據而言，雖所補強者，非以事實之全部為必要
    ，但亦須因補強證據之質量，與自白之相互利用，足使犯罪
    事實獲得確信者，始足當之（最高法院96年度臺上字第5251
    號判決參照）。查被告丁○○於偵查中固曾自白犯罪（參見
    偵卷第22頁），然嗣於本院準備程序及審理時則堅決否認有
    何竊盜犯行，從而被告丁○○於偵查中所為自白，是否確與
    事實相符，容非無疑。
  (三)又證人即共同被告乙○○於本院審理時證稱：伊於前揭地號
    土地承包一塊檳榔園，請丁○○來幫忙採收檳榔，賣了後，
    伊會給付丁○○5百至1千元，前此伊曾帶丁○○至該處採收
    過檳榔，也是給丁○○5百元或1千元，伊與丁○○曾先後2
    次至該處採收檳榔等語（參見本院卷第212及213頁）。足資
    證明被告丁○○確實只是單純受僱於乙○○幫忙將割取之檳
    榔集中堆置而已。況被告丁○○辯稱伊與被告乙○○於96年
    2月20日第1次前往採收檳榔時，曾親眼目睹乙○○交付現金
    2千元予甲○○收訖等情，核與證人即甲○○於警詢及偵查
    中證述之情節相符（參見警卷第12頁及偵卷第18頁），是被
    告丁○○辯稱因曾目睹被告乙○○給付被害人甲○○採收檳
    榔價金，致主觀上誤以為被告乙○○就系爭檳榔確有合法正
    當之採收權源等語，即非全然不可採信。易言之，被告丁○○與乙○○間，就上揭攜帶兇器竊盜犯行，是否具有犯意聯
    絡及行為分擔，即殊值懷疑。
四、綜上所述，被告丁○○與共同被告乙○○間，就上揭攜帶兇
    器竊盜犯行，是否有犯意聯絡，本院認為仍存有合理之懷疑
    ，尚未到達確信其為真實之程度。此外，復查無其他積極證
    據足資證明被告丁○○確有起訴書所載竊盜犯行，揆諸首揭
    法律規定與說明，既無足夠證據確信公訴意旨之指訴為真實
    ，不能證明被告丁○○犯有被訴之竊盜罪，本院自應為被告
    丁○○無罪判決之諭知。
據上論斷，應依刑事訴訟法第299條第1項前段、第301條第1項，
刑法第321條第1項第3款、第47條第1項、第38條第1項第2款，中
華民國九十六年罪犯減刑條例第2條第1項第3款、第7條，判決如
主文。
本案經檢察官戊○○到庭執行職務。
中    華    民    國    97    年    11    月    25    日
                  刑事第一庭  審判長法  官  蔡崇義
                                    法  官  陳義忠
                                    法  官  康文毅
以上正本證明與原本無異。
如不服本判決應於收受本判決後10日內向本院提出上訴書狀；上
訴書狀應敘述具體理由。未敘述上訴理由者，應於上訴期間屆滿
後20日內向本院補提理由書狀（均須按他造當事人之人數附繕本
）。「切勿逕送上級法院」。
告訴人或被害人對於本判決如有不服，請書具不服之理由狀，請
求檢察官上訴者，其上訴期間之計算係以檢察官收受判決正本之
日期為準。
中    華    民    國    97    年    11    月    25    日
                                    書記官  林傳坤
附錄本案論罪科刑法條全文：
中華民國刑法第321條
犯竊盜罪而有左列情形之一者，處6月以上、5年以下有期徒刑：
一  於夜間侵入住宅或有人居住之建築物、船艦或隱匿其內而犯
    之者。
二  毀越門扇、牆垣或其他安全設備而犯之者。
三  攜帶兇器而犯之者。
四  結夥三人以上而犯之者。
五  乘火災、水災或其他災害之際而犯之者。
六  在車站或埠頭而犯之者。
前項之未遂犯罰之。


司法院資訊處製作；財團法人民間司法改革基金會備份。
